最高法院刑事判決                              八十八年度台上字第三一八七號
    上  訴  人  甲○○
右上訴人因盜匪案件，不服台灣高等法院高雄分院中華民國八十八年四月十三日第二
審判決（八十八年度上訴字第四七五號，起訴案號：台灣高雄地方法院檢察署八十七
年度偵字第一五七六三號），提起上訴，本院判決如左：
    主  文
上訴駁回。
    理  由
按刑事訴訟法第三百七十七條規定：上訴於第三審法院，非以判決違背法令為理由，
不得為之。是提起第三審上訴，應以原判決違背法令為理由，係屬法定要件。且必須
依據卷內資料為具體之指摘，並足據以辨認原判決已具備違背法令之形式，始屬相當
。本件原判決維持第一審論處上訴人甲○○共同連續意圖為自己不法所有，以脅迫致
使不能抗拒而取他人之物罪刑判決，駁回上訴人在第二審之上訴，已詳所憑證據及
認定理由。並依據卷內證據資料，逐一指駁上訴人否認有盜匪犯行，辯稱：伊進入中
日超商是要找人，沒看到人即出來與吳建輝談話，伊未站在門口把風，店員陳志偉跑
出來時，伊有問其發生何事，後來伊且叫李傳宗（判處有期徒刑捌年確定）不要這樣
，回李傳宗家後，伊即在李傳宗家睡覺，未再出去，李傳宗所言，係挾怨報復，並非
實在云云。係飾卸之詞，不足採信。且說明證人即店員陳志偉雖於一審證稱：甲○○
似有囑其不要害怕之語，惟仍無阻止李傳宗之舉動，衡情應係與李傳宗二人，軟硬兼
施，相互為用，卸除陳志偉之抗拒，並不足資為有利上訴人之證據；及同案被告吳建
輝（判決無罪確定）於一審供稱：我們二人（指與上訴人）在外聊天，均不知情云云
。係迴護上訴人之詞，不足採信，綦詳。原判決所為合法之事實認定，俱有卷內證據
資料足憑，從形式上觀察，並無判決不載理由及理由矛盾之違法情形存在。上訴意旨
置原判決上開明確論斷於不顧，仍執其在原審所辯陳詞，否認犯罪，漫指原判決有上
述之違法，就原判決理由詳加說明事項，重為單純之事實上爭執，均非適法之第三審
上訴理由。至上訴意旨另指證人陳志偉於民國八十八年一月二十五日一審法院審理時
證稱：「當時李傳宗已喝醉酒，且走路不正常」云云。則本件之發生應係個人酒醉臨
時起意所為，與上訴人無涉。原判決對此有利上訴人之證據未予採納，亦未說明何以
未予採納之理由，不無刑事訴訟法第三百七十九條第十四款判決不載理由之違法一節
。稽之卷內資料證人陳志偉於八十八年一月二十五日在一審法院作證時，其證詞並無
上述「當時李傳宗已喝醉酒，且走路不正常」之語（見一審卷第一二九－一三二頁）
。上訴意旨執此指摘，顯與卷存訴訟資料不符，即與刑事訴訟法第三百七十九條第十
四款上段規定不相適合。綜上說明，應認其上訴為違背法律上之程式，予以駁回。
據上論結，應依刑事訴訟法第三百九十五條前段，判決如主文。
中      華      民      國    八十八    年      六      月     十七     日
                              最高法院刑事第三庭
                                  審判長法官  陳  錫  奎
                                        法官  洪  清  江
                                        法官  吳  昆  仁
                                        法官  李  伯  道
                                        法官  高  金  枝
      右正本證明與原本無異
                                              書  記  官
中      華      民      國    八十八    年      六      月    二十四    日
